【裁判字號】    99,易,882
【裁判日期】    990819
【裁判案由】    傷害等
【裁判全文】
臺灣板橋地方法院刑事判決               99年度易字第882號
公  訴  人  臺灣板橋地方法院檢察署檢察官
被      告  庚○○
上列被告因傷害等案件，經檢察官聲請簡易判決處刑（98年度偵
字第15304 號），本院認不宜以簡易判決處刑，改依通常程序審
理，判決如下：
    主  文
庚○○無罪。
    理  由
一、聲請意旨略以：被告庚○○與姓名年籍不詳之7 至8 名成年
    人，於民國98年12月28日凌晨3 時40分許，在臺北縣永和市
    ○○路○ 段與仁愛路口之「君悅KTV 」消費完畢，正欲離去
    時，見告訴人己○○駕駛車牌號碼1093－PY號自用小客車搭
    載丙○○及另2 名友人在該路口停等號誌，雙方因細故發生
    口角衝突，詎被告庚○○竟與上開7 至8 名成年人基於傷害
    、毀損之犯意聯絡，共同徒手對告訴人己○○拳打腳踢，並
    由其中1 人持刀揮砍其右手，另敲擊砸損告訴人己○○所有
    之上開車輛，致告訴人己○○受有右側手開放性傷口合併肌
    肉與肌腱損傷、右側胸壁挫傷等傷害，並使其車輛之板金烤
    漆、玻璃等部分亦因毀損而失其擋風及美觀等效用（修復費
    用約新臺幣83,200元），足以生損害於告訴人己○○。因認
    被告涉犯刑法第277 條第1 項之傷害罪及同法第354 條之毀
    損罪嫌。
二、按犯罪事實應依證據認定之，無證據不得認定其犯罪事實；
    又不能證明被告犯罪者，應諭知無罪之判決，刑事訴訟法第
    154 條第2 項、第301 條第1 項分別定有明文。次按所謂證
    據，係指足以認定被告確有犯罪行為之積極證據而言，該項
    證據自須適合於被告犯罪事實之認定，始得採為斷罪資料。
    苟積極證據不足為不利於被告事實之認定時，即應為有利於
    被告之認定，更不必有何有利之證據（最高法院30年上字第
    816 號判例要旨可資參照）。又按告訴人之指訴，係以使被
    告受刑事訴追為目的，是其陳述是否與事實相符，仍應調查
    其他證據以資審認（最高法院52年度臺上字第1300號判例要
    旨足參）。
三、本件聲請人認被告庚○○涉犯前揭傷害罪及毀損罪嫌，無非
    係以（一）被告庚○○於警詢及偵訊時之供述、（二）證人
    即告訴人己○○於警詢及偵訊時之證述、（三）證人丙○○
    於警詢及偵訊時之證述、（四）天主教耕莘醫院永和分院、
    亞東紀念醫院診斷證明書各 1紙、（五）上開車損估價單影
    本1 紙、車損照片11張、（六）現場監視攝影翻拍指認照片
    15張等，為其主要論據。惟訊據被告庚○○固坦承於98年12
    月28日凌晨，與女友辛○○及其姐、友人戊○○等人，在台
    北縣永和市○○路○ 段與仁愛路口之「君悅ＫＴＶ」唱歌消
    費等情事不諱，惟堅決否認有何聲請人所指之傷害、毀損犯
    行，辯稱：我於結帳離開時已經喝醉，友人戊○○騎機車載
    我，女友的姐姐騎機車載女友辛○○離開，並未與趙德勝等
    人發生衝突，更未毆傷趙德勝及毀損其所駕駛之車輛等語。
四、經查：
（一）告訴人己○○雖於第一次警詢筆錄指稱：「對方是在君悅
      ＫＴＶ唱歌的客人。（問：警方給你指認的照片及年籍資
      料是否為打傷你的人？）」對方年籍資料庚○○（Ｚ00000
      0000,75.12.28）、傅平（Ｚ000000000,78.9.21）是打傷
      我的人。」等語〔見偵查卷第22頁〕。惟就警方調查過程
      乙節，證人即警員謝懷緯到庭結證稱：當時我在派出所備
      勤，同仁告知有人在君悅ＫＴＶ打架，被害人已在永和耕
      莘醫院就醫，所以我直接去醫院，詢問告訴人己○○被害
      經過，被害人當時有說是在那間包廂的客人打他，所以我
      去ＫＴＶ調該時段包廂的原始證件，被告庚○○及案外人
      傅平應該就是這2 間包廂的登記者，我有拿登記資料給告
      訴人指認，且有當面指認等語〔見本院99年7 月22日審判
      筆錄第2至5頁〕；另證人即警員吳東霖到庭結證稱：從派
      出所第一次作筆錄中查出庚○○及傅平，移送資料裡有被
      告庚○○的口卡片，所以通知他們過來，但沒有讓他們面
      對面指認，因為他們於不同時間前來警局，所以沒有當面
      指認，我們是依據派出所移送資料，包含口卡片供其指認
      ，當時被害人己○○說是被告庚○○打他等語〔見同上審
      判筆錄第6至8頁〕。就指認程序乙節，證人謝懷緯雖證稱
      有進行當面指認，惟證人即告訴人己○○證稱其依監視器
      畫面，憑印象指訴被告涉案，並未進行當面指認，衡情證
      人己○○之證述較為可採。准此，本案承辦員警依據告訴
      人己○○告以有2 間包廂之客人涉案，向君悅ＫＴＶ調閱
      登記資料，查悉此2 間包廂之登記者分別為被告庚○○及
      案外人傅平，經提示上開登記資料供告訴人指認，因而指
      訴被告涉犯此案。惟告訴人與被告素不相識，告訴人等人
      已唱歌完畢結帳離開，因駕駛改裝車輛之引擎聲音過吵，
      與他人互看不順眼，因而發生衝突之情，業據證人即告訴
      人己○○於本院審理時證述明確〔見本院99 年7月1 日審
      判筆錄第3 頁〕，則告訴人何以知悉被告與案外人傅平在
      何間包廂唱歌？又被告與案外人傅平亦互不相識，分屬不
      同之包廂之唱歌客人，其等同時離開且共同對告訴人施以
      暴力，亦不合常情，難以想像，則告訴人能否確實指認，
      亦有疑異。從而告訴人指訴，容有瑕疵可指，自難遽以採
      信。
（二）告訴人雖又指稱其女友丙○○記到對方駕駛自用小客車之
      車號是5688-LP 云云。惟證人甲○○到庭結證稱：我有一
      部銀色自用小客車，車號是5688-LP ，現仍駕駛中，我住
      在台中，本件案發當時我人在台中，並未開車北上，亦未
      借車給他人等語〔見本院99年6 月10日審判筆錄第8 頁〕
      等語，是證人丙○○是否記下正確車號，尚有所疑。再者
      ，被告及證人辛○○、戊○○均到庭證稱其等騎乘機車抵
      達及離開ＫＴＶ，並未駕駛自用小客車等語〔見本院99年
      5 月27日審判筆錄第3 至6 頁〕。互核渠等供述一致，且
      無積極證據足認被告及其友人駕駛自用小客車離開ＫＴＶ
      ，從而就告訴人及其女友丙○○指稱犯嫌及其友人駕駛自
      用小客車離開乙節，可知被告是否確為本案犯嫌，仍有可
      疑之處。
（三）告訴人雖指稱當時在現場之友人丙○○、乙○○等人均目
      睹案發經過，被告等人涉犯此案云云。惟證人丙○○到庭
      結證稱：當天唱完歌開車離開，我們共6 人分坐2 輛自用
      小客車，在路口我們將車窗搖下，與站在ＫＴＶ門口之他
      人互看不順眼而發生打架，對方開車，但有幾部車忘記了
      ；記得1 位穿花短褲的男生與告訴人友人對罵，告訴人及
      其友人均下車，雙方就打起來，對方有拿刀，也以大鎖及
      球棒砸車，穿花短褲的男生丟我的包包及手機；我沒有看
      見告訴人被打，但等他們打架後發生告訴人受傷，被告是
      否為當天參與打架的人，因時間太久忘記了等語〔見本院
      99年6 月10日審判筆錄第3 至7 頁〕。證人乙○○則到庭
      結證稱：我們唱完歌，共6 人乘坐2 部車，一部是丁○○
      開的，另一部是告訴人開的，後來有一群人走向我們停等
      紅綠燈的地方，他們拿不明物品砸車，我不知道為何發生
      衝突；我們害怕就跑走，只有告訴人被打，原因我也不清
      楚，被告有無在上開衝突現場，因為時間太久，我不記得
      了〔見本院99年6 月10日審判筆錄第11頁〕。可知證人丙○○、吳宗正均無法指證被告在案發現場參與打架及砸車
      之人，尚難為不利於被告之認定。
（四）證人戊○○到庭結證稱：當天我騎乘機車至ＫＴＶ，與被
      告庚○○、辛○○、賴宜婷、楊宜敏等人一起唱歌，唱到
      凌晨3 、4 點，因被告喝醉酒，需要別人攙扶，故由我騎
      機車送他回家，我所認識的人並未開車等語〔見本院99年
      5 月27日審判筆錄第3 、4 頁〕。又證人辛○○到庭結證
      稱：當天是被告生日，我與姐姐、被告、戊○○、薛美珍
      等人約好會合在某地點，然後一同騎機車去ＫＴＶ唱歌，
      我與我姐姐一台，被告及戊○○如何去我忘記了。當天有
      我、姐組、被告、戊○○、薛美珍、呂晟維、顏思遠、黃
      思喻等人在ＫＴＶ內唱歌，唱到3 、4 點才離開，被告當
      天已經喝到意識不清楚，走路需要人攙扶，由戊○○騎機
      車載他回去，姐姐載我到被告住處，之後姐姐與戊○○就
      離開了，我們並未開車，也沒有與人發生衝突等語〔見同
      上審判筆錄第6 、7 頁〕，核與被告所辯之情節大致，被
      告所辯尚有所據，堪以採信。
五、綜上，公訴人所指被告涉犯傷害及毀損之犯行，除告訴人之
    指訴外，並無任何其他補強證據足以增強或擔保告訴人證述
    之證明力，而告訴人所為之指訴，又有前述可疑之處，本院
    自難僅憑告訴人之指訴，遽為被告有罪之判斷；此外，復查
    無其他積極證據足以證明被告有何公訴意旨所指之犯行，揆
    諸前開說明，既不能證明被告犯罪，自應諭知被告無罪之判
    決，以昭審慎。
據上論斷，應依刑事訴訟法第301 條第1 項，判決如主文。
本案經檢察官楊承翰到庭執行職務。
中    華    民    國    99    年    8     月    19    日
                  刑事第二十二庭    法  官  侯  志  融
以上正本證明與原本無異。
如不服本判決應於收受判決後10日內向本院提出上訴書狀，並
應敘述具體理由。其未敘述上訴理由者，應於上訴期間屆滿後
20日內向本院補提理由書（均須按他造當事人之人數附繕本）
「切勿逕送上級法院」。
                                    書記官  林  伶  芳
中    華    民    國    99    年    8     月    19    日

司法院資訊處製作；財團法人民間司法改革基金會備份。
